【裁判字號】    98,審易,2380
【裁判日期】    981124
【裁判案由】    詐欺
【裁判全文】
臺灣高雄地方法院刑事判決            98年度審易字第2380號
公  訴  人  臺灣高雄地方法院檢察署檢察官
被      告  丙○○
上列被告因詐欺案件，經檢察官提起公訴（97 年度偵字第34394
號），嗣於本院準備程序中，被告就被訴事實為有罪之陳述，經
本院告知簡式審判程序之旨，並聽取被告與公訴人之意見後，合
議庭裁定由受命法官獨任進行簡式審判程序，判決如下：
    主  文
丙○○幫助犯詐欺取財罪，處有期徒刑肆月，如易科罰金，以新
臺幣壹仟元折算壹日。
    事  實
一、丙○○雖可預見提供自己之行動電話門號予他人使用，易淪
    為犯罪集團作為財產犯罪之工具，竟仍在不違背幫助他人詐
    欺之本意，於民國97年8 月22日下午2 時許，在宜蘭縣羅東
    鎮羅東火車站前，將其所申辦行動電話0000000000號之門號
    及SIM 卡，以新臺幣（下同）300 元之代價出賣予姓名年籍
    不詳綽號「大胖」之成年男子。嗣該不詳人士將該SIM 卡提
    供予犯罪集團以「假冒司法人員偵辦案件，真詐財」方式，
    向不特定民眾詐取財物。繼該集團車手鍾秉豐（現由臺灣高
    等法院高雄分院審理中）隨身攜帶詐騙集團所提供之行動電
    話門號0000000000號（申辦人為伍石勇，業經檢察官另行通
    緝）、0000000000號（申辦人為吳德明，業經檢察官另行通
    緝），接受該集團以行動電話門號0000000000（申辦人為羅
    世杰，業經檢察官另行通緝）及上開丙○○所申辦門號之來
    電指示，於97年9 月5 日下午3 時、9 月9 日上午10時許，
    前往高雄市左營區○○○路某處、翠華路589 號前，分次向
    乙○○取得詐騙款項70萬元、21萬元，又於97年9 月10日下
    午2 時30分許許，以同一手法在高雄市○○區○○路大義國
    中前，向甲○○取得詐騙款項688,000 元。嗣於97年9 月11
    日12時30分，鍾秉豐至高雄市○○區○○路631 號空地前再
    次前往欲向乙○○取款，隨即為已發現受騙之乙○○報警處
    理，而當場查獲，始循線查知上情。
二、案經高雄市政府警察局左營分局報請臺灣高雄地方法院檢察
    署檢察官偵查起訴。
    理  由
一、本件被告丙○○所犯係死刑、無期徒刑、最輕本刑為3 年以
    上有期徒刑以外之罪，其於準備程序中就被訴事實為有罪之
    陳述，經本院告知簡式審判程序之旨，並聽取公訴人及被告
    意見後，合議庭裁定由受命法官獨任進行簡式審判程序，合
    先敘明。
二、前揭犯罪事實，業據被告丙○○於本院審理中坦承不諱，核
    與另案被告鍾秉豐及證人及被害人甲○○、乙○○於警詢及
    偵訊中所述情節相符，並有被告所申辦門號0000000000號通
    聯調閱單及行動電話0000000000號自97年9 月10日起至9 月
    11日與被告所申辦門號0000000000號通聯紀錄各1 紙在卷可
    稽，則被告前開自白顯與事實相符，堪以採信。本件事證明
    確，被告前揭犯行，足堪認定。
三、核被告所為，係犯刑法第30條第1 項前段、第339 條第1 項
    之幫助詐欺取財罪。按刑法第339 條第1 項之詐欺取財罪，
    係以施用詐術使人陷於錯誤而交付財物為犯罪構成要件，上
    開不法份子利用被告提供之行動電話門號，作為指示被害人
    匯款進入而遂行其詐欺犯行之工具，被告提供行動電話門號
    要非詐欺取財罪之構成要件行為，且被告僅將行動電話門號
    交與他人後即未再過問，亦無為自己犯罪之意思，其行為僅
    係對於該犯罪之實行有所助益之協助行為，故核被告所為，
    係犯刑法第30條第1 項、第339 條第1 項詐欺取財罪之幫助
    犯。被告以一提供行動電話門號之行為，同時幫助他人為上
    開2 起詐欺取財犯行，為一行為觸犯數同一罪名之同種想像
    競合犯，應依刑法第55條規定，論以一幫助詐欺取財罪，被
    告既係幫助犯，爰依刑法第30條第2 項規定，按正犯之刑減
    輕之。爰審酌被告提供其行動電話門號供詐騙集團成員使用
    ，所為已影響社會正常交易安全，增加被害人尋求救濟之困
    難，並使犯罪之追查趨於複雜，危害社會情節甚鉅，被害人
    乙○○、甲○○因而分別受有91萬元、688,000 元之損失；
    實有不該，惟被告犯後坦承犯行，態度尚可，並斟酌本案犯
    罪情節、被告之智識程度及家境等一切情況，量處如主文所
    示之刑，並諭知易科罰金之折算標準，以示懲儆。
據上論斷，應依刑事訴訟法第273 之1 第1 項、第284 條之1 、
第299 條第1 項前段，刑法第339 條第1 項、第30條第1 項前段
、第2 項、第41條第1 項前段，刑法施行法第1 條之1 ，判決如
主文。
本案經檢察官杜妍慧到庭執行職務。
中    華    民    國    98    年    11    月    24    日
                  刑事第十庭  法  官  曾子珍
以上正本證明與原本無異。
如不服本判決應於收受本判決後10日內向本院提出上訴書狀，並
應敘述具體理由，如未敘述上訴理由者，應於上訴期間屆滿後20
日內補提理由書狀於本院（均須按他造當事人之人數附繕本）「
切勿逕送上級法院」。
中    華    民    國    98    年    11    月    24    日
                              書記官  李承悌
附錄本案論罪科刑法條：
中華民國刑法第339 條（普通詐欺罪）
意圖為自己或第三人不法之所有，以詐術使人將本人或第三人之
物交付者，處5 年以下有期徒刑、拘役或科或併科1 千元以下罰
金。
以前項方法得財產上不法之利益或使第三人得之者，亦同。
前二項之未遂犯罰之。


司法院資訊處製作；財團法人民間司法改革基金會備份。
